【裁判字號】    97,易,2235
【裁判日期】    970625
【裁判案由】    違反商標法
【裁判全文】
臺灣臺中地方法院刑事判決              97年度易字第2235號
公  訴  人  臺灣臺中地方法院檢察署檢察官
被      告  丙○○
                    3樓
上列被告因違反商標法案件，經檢察官提起公訴（九十七年度偵
字第六一三０號），本院裁定進行簡式審判程序，判決如下：
    主    文
丙○○明知為未得商標權人同意，於同一商品，使用相同之註冊
商標商品意圖販賣而陳列，處拘役拾日，如易科罰金，以新臺
幣壹仟元折算壹日。
扣案之仿冒「ＯＭＥＧＡ」商標懷錶貳只沒收。
    犯罪事實
一、丙○○明知「ＯＭＥＧＡ」商標圖樣，業經亞米茄股份有限
    公司（下稱亞米茄公司）向我國經濟部中央標準局（已改制
    為智慧財產局）申請註冊登記，指定使用於各種錶及其組件
    上，專用期限至民國九十七年十二月三十一日，現仍在商標
    專用權期間內而受我國商標法保護，且該等商標圖樣之商品
    ，在國際間行銷經年，已為相關大眾所共知，任何人未經該
    等商標專用權人之同意或授權，不得於同一商品，使用相同
    於此等註冊商標之商品，或將此等商品陳列及販賣。詎其於
    九十六年八月間，在大陸地區廣州市某處玉市，以每只新臺
    幣（下同）一百元之代價，購得未經商標專用權人亞米茄公
    司同意而於同一商品使用相同註冊商標之仿冒「ＯＭＥＧＡ
    」懷錶二只後，因不願繼續持有該錶，乃欲將之變賣求現，
    遂自九十七年二月間某日起，在臺中市○○路二十一之十六
    號前擺設攤位，並以每只懷錶二百元之價格，意圖販賣而陳
    列上開仿冒商標之商品。嗣為警於九十七年三月一日下午二
    時四十五分許，在上址攤位當場查獲丙○○，並扣得其所陳
    列之上開仿冒「ＯＭＥＧＡ」商標懷錶二只。
二、案經亞米茄公司委請甲○○訴由臺中市警察局第三分局報告
    臺灣臺中地方法院檢察署檢察官偵查起訴。
    理    由
一、本件被告丙○○於準備程序中，先就上開犯罪事實為有罪之
    陳述，且所犯係死刑、無期徒刑、最輕本刑為三年以上有期
    徒刑以外之罪，經本院告知簡式審判程序之旨，並聽取檢察
    官及被告之意見後，依刑事訴訟法第二百七十三條之一第一
    項之規定，裁定進行簡式審判程序，先此敘明。
二、上開犯罪事實，業據被告丙○○於本院審理時坦承不諱，核
    與證人即告訴代理人甲○○於警詢中證述扣案之懷錶確屬仿
    冒「ＯＭＥＧＡ」商標之商品等情無訛，並有鑑定證明書、
    「ＯＭＥＧＡ」商標註冊登記資料、現場圖各一份、照片四
    張附卷可稽，及仿冒之「ＯＭＥＧＡ」懷錶二只扣案為憑，
    足徵被告前揭自白應屬實情。本案事證已臻明確，被告犯行
    至堪認定。
三、查被告丙○○意圖販賣仿冒「ＯＭＥＧＡ」商標之懷錶，而
    擺攤陳列公開兜售，核其所為，係犯商標法第八十二條明知
    為未得商標權人同意於同一商品使用相同之註冊商標之商品
    而意圖販賣而陳列罪。另按刑事法若干犯罪行為態樣，本質
    上原具有反覆、延續延續實行之特徵，立法時既予特別歸類
    ，定為犯罪構成要件之行為要素，則行為人基於概括之犯意
    ，在密切接近之一定時、地持續實行之複次行為，倘依社會
    通念，於客觀上認為符合一個反覆、延續性之行為觀念者，
    於刑法評價上，即應僅成立一罪。學理上所稱「集合犯」之
    職業性、營業性或收集性等具有重複特質之犯罪均屬之，例
    如經營、從事業務、收集、販賣、製造、散布等行為概念者
    是（最高法院九十六年度台上字第一七二號刑事判決參照）
    。本件被告基於同一販售仿冒商標商品之目的，在同一地點
    持續擺攤陳列前揭扣案之懷錶，未曾間斷，顯具有反覆、延
    續實行之特徵，從而在行為概念上，自應評價認係包括一罪
    之集合犯，非可以其每日收攤後再行陳列之個別舉動獨立論
    罪而併合處罰。另被告以遠較一般市價為低之價格，對外販
    售上開印有「ＯＭＥＧＡ」商標之懷錶，消費者應能輕易藉
    由價格之顯著差異，得知被告販售之物非屬真品，而無陷於
    錯誤之可言，被告自非涉犯刑法第三百三十九條第一項詐欺
    取財罪，附此敘明。爰審酌被告不顧他人合法取得商標專用
    權之權益，率爾販售仿冒商標之商品，對於商品交易市場之
    公平競爭秩序已生不利之影響；惟念及被告於本院審理時已
    能坦承犯行，犯後態度仍屬可取，且其並未就學而不識字，
    智識程度甚低；再參以被告犯罪動機、目的、手段、所生危
    害等一切情狀，量處如主文所示之刑，併諭知易科罰金之折
    算標準，以示懲儆。扣案之仿冒「ＯＭＥＧＡ」商標懷錶二
    只，係被告犯商標法第八十二條之罪所陳列之商品，應依同
    法第八十三條之規定，不問屬於被告與否，宣告沒收。
據上論斷，應依刑事訴訟法第二百七十三條之一第一項、第二百
九十九條第一項前段，商標法第八十二條、第八十三條，刑法第
十一條前段、第四十一條第一項前段，判決如主文。
本案經檢察官乙○○到庭執行職務。
中    華    民    國    97    年    6     月    25    日
                  刑事第七庭    法  官  高文崇
上正本證明與原本無異。
如不服本判決，應於送達後十日內向本院提出上訴狀（須附繕
本），上訴於台灣高等法院台中分院。
                                書記官  林淑慧
中    華    民    國    97    年    6     月    25    日
附錄論罪科刑法條：
商標法第八十二條：
明知為前條商品而販賣、意圖販賣而陳列、輸出或輸入者，處一
年以下有期徒刑、拘役或科或併科新臺幣五萬元以下罰金。


司法院資訊處製作；財團法人民間司法改革基金會備份。
